臺灣高等法院刑事裁定
109年度聲字第3544號
聲  請  人  臺灣高等檢察署檢察官
受  刑  人  張克萌



上列聲請人因受刑人數罪併罰有二裁判以上，聲請定其應執行之
刑（聲請案號：臺灣高等檢察署109年度執聲字第1745號），本
院裁定如下：
    主  文
張克萌因犯如附表所示各罪所處之刑，應執行有期徒刑伍年玖月
。
    理  由
一、聲請意旨略以：受刑人張克萌因違反毒品危害防制條例等數
    罪，先後經判決確定如附表，其中有刑法第50條第1項第1款
    但書所列情形，經受刑人請求檢察官聲請定應執行刑，應依
    刑法第50條第1項第1款、第2項、第53條、第51條第5款規定
    ，定其應執行刑，爰依刑事訴訟法第477條第1項聲請裁定等
    語。
二、按裁判確定前犯數罪者，併合處罰之，但得易科罰金與不得
    易科罰金之罪，不在此限；前項但書情形，受刑人請求檢察
    官聲請定應執行刑者，依第51條規定定之；數罪併罰，有二
    裁判以上者，依第51條之規定，定其應執行之刑；數罪併罰
    ，分別宣告多數有期徒刑者，於各刑中之最長期以上，各刑
    合併之刑期以下，定其刑期，但不得逾30年，刑法第50條第
    1項但書第1款、第2項、第53條及第51條第5款分別定有明文
    。準此，合於數罪併罰之數罪，其中有得易科罰金之罪與不
    得易科罰金之罪，須經受刑人請求檢察官聲請，始得依刑法
    第51條第5 款之規定定其應執行之刑。又數罪併罰中之一罪
    ，依刑法規定得易科罰金，若因與不得易科之他罪併合處罰
    結果，而不得易科罰金時，原可易科罰金部分所處之刑，自
    亦無庸為易科折算標準之記載，司法院釋字第144號解釋意
    旨亦可資參照。再按數罪併罰之定執行刑，係基於刑罰經濟
    與責罰相當之考量，所為一新刑罰之宣告，並非給予受刑人
    不當利益，法院於審酌個案具體情節，裁量定應執行之刑時
    ，除應嚴格遵守刑法第51條所定方法為規範量刑之外部性界
    限外，其所定之執行刑，祇須無全然喪失權衡意義或裁量行
    使顯然有違比例原則之情形，並不悖於定應執行刑之恤刑目
    的者，即無違法（最高法院108年度台抗字第326號裁定意旨
    參照）。又刑事訴訟法第370條第2項、第3項，已針對第二
    審上訴案件之定應執行之刑，明定有不利益變更禁止原則之
    適用；而分屬不同案件之數罪併罰有應更定執行刑之情形，
    倘一裁判宣告數罪之刑，曾經定其執行刑，再與其他裁判宣
    告之刑定其執行刑時，在法理上亦應同受此原則之拘束。亦
    即，另定之執行刑，其裁量所定之刑期，不得較重於前定之
    執行刑加計後裁判宣告之刑之總和（最高法院103年度台抗
    字第674號、第707號裁定意旨參照）。　　　　
三、經查：
　㈠本件受刑人因違反毒品危害防制條例等如附表所示之9罪，業
    經如附表所示法院先後判處如附表所示之刑，其中附表編號
    三至九所示罪刑並經判處應執行有期徒刑5年6月，且於如附
    表所示日期分別確定在案，有各該裁判及本院被告前案紀錄
    表在卷可按。又除附表編號一、二所示之罪為得易科罰金之
    罪外，其餘皆為得不易科罰金之罪，屬於前揭刑法第50條第
    1項但書第1款之情形。嗣受刑人於各該罪刑之裁判確定後，
    同意由檢察官向法院聲請定應執行刑，此有受刑人出具之是
    否聲請定應執行刑調查表在卷為憑，茲檢察官聲請定其應執
    行之刑，本院審核認聲請為正當。　　
　㈡經審酌受刑人所犯如附表所示之數罪，其中附表編號三至九
    所示罪刑經判處應執行有期徒刑5年6月，已如前述，依上揭
    規定及說明，本院就附表所示各罪再定應執行刑時，自應受
    上開裁判所定應執行刑加計其他裁判所處刑期之內部界限所
    拘束，並考量受刑人所犯如附表所示之數罪，除附表編號一
    所示為剝奪行動自由罪，附表編號二所示為持有第二級毒品
    罪之外，其餘均屬販賣第三級毒品罪，三者間犯罪類型迥異
    ，各自侵害法益之效應相互獨立；而被告於107年9月至11月
    間先後多次為販賣毒品犯行，次數高達7次，惟均係侵害同
    一社會法益，多次行為對於危害社會之加重效應尚屬有限等
    情，爰為整體之非難評價後，定如主文所示之應執行刑，應
    屬適當。
四、依刑事訴訟法第477條第1項，刑法第53條、第51條第5款、
    第50條第2項，裁定如主文。
中　　華　　民　　國　　109 　年　　9 　　月　　16　　日
　　　　　　　　　刑事第十五庭  審判長法　官  劉興浪
　　　　　　　　　　　　　　　　　    法　官  古瑞君
　　　　　　　　　　　　　　　　　    法　官  陳信旗
以上正本證明與原本無異。
如不服本裁定，應於收受送達後5日內向本院提出抗告狀。
                                      書記官  董佳貞
中　　華　　民　　國　　109 　年　　9 　　月　　16　　日
附表        編號 罪名 宣告刑 犯罪日期 最後事實審  確定判決      法院、案號 判決日期 法院、案號 確定日期 一 剝奪行動自由罪 有期徒刑3月，如易科罰金，以新臺幣1千元折算1日 103年7月11日 臺灣桃園地方法院108年度簡上字第13號 109年1月13日 臺灣桃園地方法院108年度簡上字第13號 109年1月13日 二 持有第二級毒品罪 有期徒刑2月，如易科罰金，以新臺幣1千元折算1日 107年9月間某日至同年12月20日 臺灣桃園地方法院108年度訴字第444號 108年10月16日 臺灣桃園地方法院108年度訴字第444號（撤回上訴） 109年2月11日 三 販賣第三級毒品罪 有期徒刑1年10月 107年9月24日 本院109年度上訴字第154號 109年2月25日 最高法院109年度台上字第3164號 109年7月1日 四 販賣第三級毒品罪 有期徒刑1年9月 107年9月25日 本院109年度上訴字第154號 109年2月25日 最高法院109年度台上字第3164號 109年7月1日 五 販賣第三級毒品罪 有期徒刑1年10月 107年10月30日 本院109年度上訴字第154號 109年2月25日 最高法院109年度台上字第3164號 109年7月1日 六 販賣第三級毒品罪 有期徒刑1年10月 107年10、11月間某日 本院109年度上訴字第154號 109年2月25日 最高法院109年度台上字第3164號 109年7月1日 七 販賣第三級毒品罪 有期徒刑1年10月 107年10、11月間某日 本院109年度上訴字第154號 109年2月25日 最高法院109年度台上字第3164號 109年7月1日 八 販賣第三級毒品罪 有期徒刑2年 107年11月27日 本院109年度上訴字第154號 109年2月25日 最高法院109年度台上字第3164號 109年7月1日 九 販賣第三級毒品罪 有期徒刑1年10月 107年11月27日 本院109年度上訴字第154號 109年2月25日 最高法院109年度台上字第3164號 109年7月1日